臺灣臺南地方法院民事裁定            100年度監宣字第149號
聲  請  人  王聖惠
相  對  人  王章名
關  係  人  王琪斐
上聲請人聲請對王章名為監護宣告事件，本院裁定如下：
    主      文
宣告王章名（男，民國○○○年○月○○○日生，身分證統一編
號：Ｚ000000000號）為受監護宣告之人。
選定王聖惠（女，民國○○○年○月○日生，身分證統一編號：
Ｚ000000000號）為受監護宣告之人王章名之監護人。
指定王琪斐（女，民國○○○年○月○○日生，身分證統一編號
：Ｚ000000000號）為會同開具財產清冊之人。
聲請程序費用由受監護宣告之人王章名負擔。
    理      由
一、本件聲請意旨略以：聲請人王聖惠之父親王章名於民國100
    年5月18日突然中風，迄今仍昏迷不醒，致不能為意思表示
    或受意思表示，爰依民事訴訟法第597條以下之規定，聲請
    鈞院准予裁定對相對人王章名為監護宣告，並選定聲請人王
    聖惠為王章名之監護人，指定關係人王琪斐為會同開具財產
    清冊之人等語。
二、按對於因精神障礙或其他心智缺陷，致不能為意思表示或受
    意思表示，或不能辨識其意思表示之效果者，法院得因本人
    、配偶、四親等內之親屬、最近一年有同居事實之其他親屬
    、檢察官、主管機關或社會福利機構之聲請，為監護之宣告
    ，民法第14條第1項定有明文。
三、經查，聲請人王聖惠係王章名之次女之事實，有聲請人所提
    戶籍謄本1件附卷可稽，是聲請人為王章名之四親等內親屬
    ，伊為本件聲請自屬合法。又查，聲請人主張王章名於100
    年5月18日突然中風，迄今仍昏迷不醒，致不能為意思表示
    或受意思表示之事實，亦據提出奇美醫療財團法人奇美醫院
    診斷證明書1件為證，且經本院審驗相對人王章名之精神狀
    況，認其現意識不清，能力有明顯障礙，對外界之反應、思
    考能力、自己行為之利害得失之意思能力及認知、理解判斷
    能力均有明顯缺陷，無法自己單獨處分財產，相對人接受治
    療後，回復之可能性機率很低，此有本院訊問筆錄可憑；再
    斟酌鑑定人即臺南仁愛之家附設精神療養院施仁雄醫師鑑定
    結果認定：「6.醫學上的診斷：診斷名：腦病變後遺症。7.
    現在身心狀態：身體狀態、精神狀態：一般醫學檢查：個案
    意識不清，對問話無法回答，必須靠鼻胃管幫忙進食、靠氣
    管內管幫忙呼吸、四肢無力，無法自我行動，大小便及個人
    衛生須他人完全協助。精神檢查方面：個案的注意力、判斷
    能力、對人、時、地的定向感、記憶能力、計算能力及抽象
    思考能力均有明顯缺失。8.有關判斷能力判定之意見：不能
    管理處分自己財產。判定的根據：個案的認知能力有明顯缺
    陷。9.回復可能性說明：個案回復可能性之機率很低。10.鑑
    定判定及說明：【鑑定結果說明】綜合一般醫學檢查及精神
    檢查之情形，這是一個腦病變後遺症的個案，個案現在意識
    仍不清，個案自我照顧能力呈明顯不足，個案的精神狀態應
    達不能為意思表示或受意思表示。【鑑定判定】(1)基於受鑑
    定人有精神上之障礙（腦病變後遺症），其程度重大不能管
    理處分自己的財產且回復之可能性低。(2)其精神障礙之程度
    係不能為意思表示或受意思表示，可為監護宣告。」等語，
    有本院訊問筆錄及成年監護鑑定書在卷可佐。綜上所述，本
    件相對人王章名因精神障礙，已達不能為意思表示或受意思
    表示之程度，爰依法宣告王章名為受監護宣告之人。
四、再按受監護宣告之人應置監護人；法院為監護之宣告時，應
    依職權就配偶、四親等內之親屬、最近一年有同居事實之其
    他親屬、主管機關、社會福利機構或其他適當之人選定一人
    或數人為監護人，並同時指定會同開具財產清冊之人；法院
    選定監護人時，應依受監護宣告之人之最佳利益，優先考量
    受監護宣告人之意見，審酌一切情狀，並注意下列事項：一
    受監護宣告之人之身心狀態與生活及財產狀況。二受監護宣
    告人與其配偶、子女或其他共同生活之人間之情感狀況。三
    監護人之職業、經歷、意見及其與受監護宣告之人之利害關
    係。四法人為監護人時，其事業之種類與內容，法人及其代
    表人與受監護宣告之人之利害關係。修正後之民法第1110條
    、第1111條第1項、第1111條之1定有明文。查聲請人係受監
    護宣告之人王章名之次女，有戶籍謄本在卷供參，雙方份屬
    至親，且聲請人有意願擔任王章名之監護人，加以王章名之
    配偶楊美足、長女王琪斐、長子王冠霖亦同意由聲請人擔任
    王章名之監護人，此有本院訊問筆錄可稽，則由聲請人負責
    護養及照顧王章名並管理其財產，應能符合王章名之最佳利
    益，自屬適當之人選，以此，爰選定聲請人王聖惠為王章名
    之監護人。又關於會同開具財產清冊之人部分，茲審酌關係
    人王琪斐為受監護宣告之人王章名之長女，亦有戶籍謄本在
    卷可憑，王琪斐於本件監護宣告事件與王章名亦無利害關係
    ，則由王琪斐擔任會同開具財產清冊之人並無不妥，爰併指
    定關係人王琪斐為會同開具財產清冊之人。
五、依民事訴訟法第608條第1項，裁定如主文。
中    華    民    國   100    年    8     月    31    日
                  家事法庭    法  官  林富郎
以上正本證明與原本無異。
如不服本裁定關於選定監護人及指定會同開具財產清冊之人等部
分，應於送達後十日內向本院提出抗告狀（附具繕本），並繳納
抗告費新臺幣壹仟元；其餘關於宣告監護之部分，不得抗告。
中    華    民    國   100    年    8     月    31    日
                              書記官  劉毓如